【裁判字號】    97,毒抗,25
【裁判日期】    970116
【裁判案由】    毒品危害防制條例
【裁判全文】
臺灣高等法院刑事裁定                  97年度毒抗字第25號
抗  告  人
即  被  告  甲○○
                      樓之1
上列抗告人因違反毒品危害防制條例案件，不服臺灣士林地方法
院中華民國96年11月7日裁定（96年度毒聲字第539號），提起抗
告，本院裁定如下：
    主  文
抗告駁回。
    理  由
一、按海洛因及甲基安非他命分屬毒品危害防制條例第2條第2項
    所稱之第一、二級毒品；犯施用第一、二級毒品之罪者，檢
    察官應聲請法院裁定，令被告入勒戒處所觀察、勒戒，其期
    間不得逾2月，毒品危害防制條例第20條第1項定有明文。
二、本件抗告人即被告甲○○基於施用第二級毒品安非他命之犯
    意，於民國96年9月29日下午4時許，在臺北市○○區○○路
    3段173巷3弄5號4樓之1住處，以將安非他命放置於玻璃球內
    以火燒烤之方式，施用第二級毒品安非他命，嗣於同日下午
    7時30分許，經警在上開住處扣得安非他命1小包（淨重0.15
    公克）、安非他命殘渣袋1只、安非他命吸食器1組、內含有
    安非他命之吸管1支等物，經警採集其尿液送臺灣尖端先進
    生技醫藥股份有限公司鑑驗結果，呈安非他命陽性反應，此
    有臺灣尖端先進生技醫藥股份有限公司96年10月11日出具之
    濫用藥物尿液檢驗報告1紙附卷可稽，原審依驗尿所得證據
    裁定被告應送勒戒處所施以觀察、勒戒，核無不合。
三、抗告意旨略以：抗告人已不再吸食毒品，完全戒除，並有一
    份安定正常工作，請免除勒戒或處以社區服務，勞動以代替
    勒戒處分，以利抗告人更新人生。
四、經查抗告人於96年9月29日下午4時許，在臺北市○○區○○
    路3段173巷3弄5號4樓之1住處，施用第二級毒品安非他命之
    事實，業據抗告人於原審供承不諱，且有安非他命1小包（
    淨重0.15公克）、安非他命殘渣袋1只、安非他命吸食器1組
    、內含有安非他命之吸管1支等物扣案可憑，經警採集其尿
    液送臺灣尖端先進生技醫藥股份有限公司鑑驗結果，亦呈安
    非他命陽性反應，此有臺灣尖端先進生技醫藥股份有限公司
    96 年10月11日出具之濫用藥物尿液檢驗報告1紙附卷可稽，
    是被告施用毒品之犯行應堪認定。再查施用毒品者，法院應
    依檢察官之聲請裁定送觀察、勒戒後，係法律規定之強制處
    遇程序，法院並無就個案情節斟酌有無施以觀察、勒戒之權
    限，抗告意旨所稱各節，自非無須觀察、勒戒之適法事由。
    從而原審裁定抗告人令入戒治處所施以觀察勒戒，並無不當
    。從而，本件抗告人之抗告，為無理由，應予駁回。
五、據上論斷，應依刑事訴訟法第412條，裁定如主文。
中    華    民    國    97    年    1    月     16    日
                  刑事第十六庭  審判長法  官  葉騰瑞
                                      法  官  王炳梁
                                      法  官  莊明彰
以上正本證明與原本無異。
不得再抗告。
                                      書記官  莊淑茹
中    華    民    國    97    年    1     月    16    日


司法院資訊處製作；財團法人民間司法改革基金會備份。
